臺灣屏東地方法院刑事判決　　　　　　　　　　　　　九十三年度訴字第四二八號
　　公　訴　人　臺灣屏東地方法院檢察署檢察官
　　被　　　告　甲○○
右列被告因違反毒品危害防制條例案件，經檢察官提起公訴（九十三年度毒偵字第九
三三號），本院裁定適用簡式審判程序，判決如左：
    主  文
甲○○連續施用第一級毒品，累犯，處有期徒刑壹年壹月。扣案之注射針筒壹支沒收
。
    事  實
一、甲○○前於民國九十年間因犯竊盜罪，經本院以九十年度屏簡字第三五七號判處
    有期徒刑三月確定，又於九十一年間因違反毒品危害防制條例案件，經本院以九
    十一年度訴字第二八八號判處應有期徒刑十一月，再於臺灣高等法院高雄分院以
    九十年度上訴字第一○八一號審理時撤回上訴確定，自九十一年十月三日入獄服
    刑，並接續執行，於九十二年十一月十四日縮短刑期執行完畢。
二、甲○○曾因施用毒品案件，經依本院八十八年度毒聲字第一一七號裁定送觀察、
    勒戒後，認無繼續施用毒品傾向，而由臺灣屏東地方法院檢察署檢察官以八十八
    年度偵字第七一五號為不起訴處分確定。又於九十年間因施用毒品案件，經依本
    院九十年度毒聲字第一九九七號裁定移送觀察、勒戒後，認有繼續施用毒品傾向
    ，由臺灣屏東地方法院檢察署檢察官提起公訴並依本院九十一年毒聲字第三八一
    號裁定令入戒治處所施以強制戒治一年，起訴部分經本院以九十一年度訴字第二
    八八號判處應有期徒刑十一月，再於臺灣高等法院高雄分院以九十一年度上訴字
    第一○八一號審理時撤回上訴確定，強制戒治部分則於九十二年三月十二日期滿
    。詎甲○○於強制戒治執行完畢後，五年內復基於施用第一級毒品海洛因之概括
    犯意，自九十三年二月中旬某日起至同年五月十日上午十一、十二時止，在屏東
    縣萬丹鄉郊外香蕉園，以針筒注射之方式，連續施用第一級毒品海洛因多次。嗣
    於同年五月十日下午三時十分許，為警在屏東縣萬丹鄉○村村○○○路查獲，並
    扣得其所有供施用毒品之器具注射針筒一支。
三、案經屏東縣警察局屏東分局報請臺灣屏東地方法院檢察署檢察官偵查起訴。
    理  由
一、右揭犯罪事實，業據被告甲○○於警詢、偵查及本院審理時坦承不諱，又其為警
    查獲後所採集之尿液送檢驗結果，呈海洛因代謝物嗎啡陽性反應，有屏東縣衛生
    局九十三年五月十四日屏縣衛檢六字第九三○一九九號煙毒及麻醉藥品類委託檢
    驗結果通知書一紙在卷可憑，復有其所有供施用海洛因之注射針筒一支扣案可資
    佐證，足認被告之自白與事實相符，應堪採信。又被告曾因施用毒品案件，經依
    本院八十八年度毒聲字第一一七號裁定送觀察、勒戒後，認無繼續施用毒品傾向
    ，而由臺灣屏東地方法院檢察署檢察官以八十八年度偵字第七一五號為不起訴處
    分確定，又於九十年間因施用毒品案件，經依本院九十年度毒聲字第一九九七號
    裁定移送觀察、勒戒後，認有繼續施用毒品傾向，由臺灣屏東地方法院檢察署檢
    察官提起公訴並依本院九十一年毒聲字第三八一號裁定令入戒治處所施以強制戒
    治一年，起訴部分經本院以九十一年度訴字第二八八號判處應有期徒刑十一月，
    再於臺灣高等法院高雄分院以九十一年度上訴字第一○八一號審理時撤回上訴確
    定，強制戒治部分則於九十二年三月十二日期滿等情，有前開判決書、臺灣高等
    法院被告全國前案紀錄表附卷足憑。本案事證明確，被告於強制戒治執行完畢後
    ，五年內再施用海洛因之犯行堪以認定。
二、核被告甲○○所為，係犯毒品危害防制條例第十條第一項施用第一級毒品罪。其
    因施用而持有海洛因之低度行為，為施用之高度行為所吸收，不另論罪。被告先
    後多次施用海洛因犯行，時間緊接，犯罪構成要件相同，顯係基於概括犯意為之
    ，應依連續犯之規定論以一罪，並加重其刑。又被告前於九十年間因犯竊盜罪，
    經本院以九十年度屏簡字第三五七號判處有期徒刑三月確定，又於九十一年間因
    違反毒品危害防制條例案件，經本院以九十一年度訴字第二八八號判處應有期徒
    刑十一月，再於臺灣高等法院高雄分院以九十年度上訴字第一○八一號審理時撤
    回上訴確定，自九十一年十月三日入獄服刑，並接續執行，於九十二年十一月十
    四日縮短刑期執行完畢，有臺灣高等法院被告全國前案紀錄表一紙在卷可按，其
    受有期徒刑之執行完畢後，五年之內再犯有期徒刑以上刑之本罪，為累犯，應依
    法加重其刑。爰審酌被告前經強制戒治後，仍未能自我克制以戒除毒癮，其施用
    毒品足以戕害自身健康，並生對於社會安全與公共秩序之潛在危害，惟念其犯罪
    後已能坦承犯行，態度尚屬良好，犯罪之動機與目的等一切情狀，量處如主文所
    示之刑。扣案之注射針筒一支，係被告所有供施用毒品海洛因所用之物，業據其
    供明在卷，應依刑法第三十八條第一項第二款之規定宣告沒收。
據上論斷，應依刑事訴訟法第二百七十三條之一第一項、第二百九十九條第一項前段
，毒品危害防制條例第十條第一項，刑法第十一條前段、第五十六條、第四十七條、
第三十八條第一項第二款，判決如主文。
本案經檢察官莊啟勝到庭執行職務。
中      華      民      國      九十三      年    八    月    三十一    日
                                      臺灣屏東地方法院刑事第五庭
                                          法  官   楊文廣
右正本證明與原本無異。
如不服本判決應於收受本判決送達後十日內向本院提出上訴書狀，其未敘述上訴理由
者，並得於提起上訴後十日內向本院補提理由書狀（均須按他造當事人之人數附繕本
 ）「切勿逕送上級法院」
                                          書記官   陳月珍
中      華      民      國      九十三      年    八    月    三十一    日
附錄所犯法條：
毒品危害防制條例第十條第一項
施用第一級毒品者，處六月以上五年以下有期徒刑。
